【裁判字號】    99,審訴,1160
【裁判日期】    991229
【裁判案由】    偽證
【裁判全文】
臺灣高雄地方法院刑事判決            99年度審訴字第1160號
公  訴  人  臺灣高雄地方法院檢察署檢察官
被      告  黃金龍
選任辯護人  李淑欣律師
上列被告因偽證案件，檢察官提起公訴（98年度偵字第19932號
）後，聲請改依協商程序而為判決，本院判決如下：
    主  文
黃金龍犯偽證罪，處有期徒刑柒月。緩刑年，並應向公庫支付
新臺幣萬元。
    事實及理由
一、黃金龍為黃瑞騰之胞兄，明知黃瑞騰與黃秀玉於民國97年4
    月5 日上午10時許，在高雄市三民區○○○路22號「都會風
    采大樓」門口，因黃瑞騰欠繳大樓管理發生爭執進而毆打黃
    秀玉時，其並未在場目擊，竟為免黃瑞騰所涉傷害之罪責（
    業經本院判處有期徒刑2 月確定），於98年2 月18日下午2
    時30分許，在本院刑事第8 法庭審理97年度簡上字第115 號
    即前述黃瑞騰傷害案件，執行審判職務之公署審判時，經告
    知有拒絕證言權後，不拒絕作證，基於偽證之犯意，以證人
    身分，就黃瑞騰有無毆打黃秀玉之具有重要關係事項，供前
    具結而虛偽陳述：「（辯護人問：97年4 月5 日上午10時你
    有無到建國路的都會風采大樓去找你弟弟？）黃瑞騰要載我
    去潮洲工作，黃瑞騰說他得東西忘記拿，就又載我回去大樓
    ，他上去樓上拿東西。」、「（辯護人問：他上去拿東西時
    你都在樓下？）對，我在樓下等他。」、「（辯護人問：當
    時你有無看到有人吵架或聽到罵人的聲音？）我看到一個女
    生走近他的時候就打黃瑞騰。」、「（辯護人問：打何處？
    ）頭部。」、「（辯護人問：黃瑞騰有無反擊？）我沒有看
    到反擊。」、「（辯護人問：你除了看到一個女的出手打黃
    瑞騰的頭部外，有無看到其他的情節？）沒有，我就走出去
    了。」、「（辯護人問：你走出去的時候，黃瑞騰的小女兒
    在何處？）我叫她出來外面，我怕她在裡面被人家打到。」
    、「（審判長問：有無看到女的手上有拿東西？）沒有注意
    」、「（審判長問：黃瑞騰有無去車上拿東西？）沒有看到
    。」、「（審判長問：提示警卷第24頁下方的照片，黃瑞騰
    是否有一支類似木棍的東西？）我沒有看過。」等語，足以
    影響裁判之結果。
二、證據：(一)被告於本院審理中之自白，(二)證人黃心葦於本院97
    年度簡上字第1115號案件98年2 月18日審判中之證述，(三)證
    人周運忠於臺灣高雄地方法院檢察署（下稱高雄地檢署）98
    年度偵字第19932 號案件98年8 月26日偵查中之證述，(四)本
    院97年度簡上字第1115號案件98年2 月18日審判筆錄，(五)被
    告之證人結文，(六)高雄地檢署勘驗筆錄、案發現場之勘驗照
    片、勘驗報告。
三、本件經檢察官與被告於審判外達成協商之合意，且被告已認
    罪，其協商合意內容為：被告願受科刑範圍為處有期徒刑7
    年，緩刑3 年，並向公庫支付新臺幣3 萬元。
四、核被告所為，係犯刑法第168 條之偽證罪。且認當事人協商
    合意並無刑事訴訟法第455 條之4 第1項 所列各款情形，檢
    察官聲請改依協商程序而為判決，本院爰不經言詞辯論，於
    協商合意範圍內為協商判決。
五、應適用之法條：刑事訴訟法第273 條之1 第1 項、第455 條
    之4 第2 項、第455 條之8 ，刑法第168 條、第74條第1 項
    第1 款、第2 項第4 款、第8 款、第93條第1 項第2 款。
六、協商判決除有刑事訴訟法第455 條之4 第1 項第1 款於本訊
    問程序終結前，被告撤銷協商合意或檢察官撤回協商聲請者
    ；第2 款被告協商之意思非出於自由意志者；第4 款被告所
    犯之罪非第455 條之2 第1 項所定得以協商判決者；第6 款
    被告有其他較重之裁判上一罪之犯罪事實者；第7 款法院認
    應諭知免刑或免訴、不受理者情形之一，及違反同條第2 項
    「法院應於協商合意範圍內為判決；法院為協商判決所科之
    刑，以宣告緩刑或2 年以下有期徒刑、拘役或罰金為限」之
    規定者外，不得上訴。
七、如有前項得上訴之情形者，得自收受判決送達後10日內，向
    本院提出上訴書狀，上訴於第二審法院。
中    華    民    國    99    年    12    月    29    日
                  刑事第十庭  法  官  方錦源
以上正本證明與原本無異。
中    華    民    國    99    年    12    月    29    日
                              書記官  黃勤涵
附錄本判決論罪科刑法條：
刑法第168條
於執行審判職務之公署審判時或於檢察官偵查時，證人、鑑定人
、通譯於案情有重要關係之事項，供前或供後具結，而為虛偽陳
述者，處7 年以下有期徒刑。

司法院資訊處製作；財團法人民間司法改革基金會備份。
